# 对赌回购中，约定利息的财务处理

提问人：山野孤 鹜 时间：2021-07-23 23:33:06
各位老师：
1 、基本情况
2017 年A公司接受投资人投资，约定公司 2020 年如果不能成功上市，则公司应当进行回购，回购价格按照投资本金+10%的年利率计算。 2021年公司未能成功上市，公司回购投资人股份。
2 、问题
请问按照合同约定应计算的利息应如何处理，是连同投资本金一起扣除减资股份后冲减资本公积，还是仅仅投资本金扣除减股份的部分冲减资本公积，利息部分计入当期财务费用？

回答人：chenyiwei
1 、因为当初接受投资时就有回购约定，故根据《企业会计准则第 37 号——金融工具列报》第十一条和第十二条的规定，应在接受投资款的同时确认等额的回购义务相关负债（长期应付款）分录为：借：库存股，贷：长期应付款。
2 、上述长期应付款在回购义务解除之前应按照约定的利率逐年计息，确认为财务费用，并贷记长期应付款——应计利息。后续如果按约定回购的，则借记长期应付款（本金、应计利息），贷记银行存款。
如果日后顺利实现IPO，相应回购义务解除的，则在回购义务解除时，借记长期应付款（本金、应计利息），贷记库存股，差额贷记资本公积——股本溢价。即此前累计计提的利息不应冲回。